FLORES BLAS

OBJETIVO

Conseguir un puesto de trabajo que me permita aplicar mis experiencias y conocimientos en mi sector y en las distintas áreas de la empresa, para así desarrollarme profesionalmente para el buen desempeño de las funciones asignadas.

EXPERIENCIA PROFESIONAL

Polyquimica SRL

Marzo 2020 - Enero 2022

Logística

Encargado de depósito.

Coordinación y logística de depósito.

Recepción de productos y entrega de pedidos.

Cencosud Vea

Abril 2019 - Octubre 2019

Operario deposito. Eventual

Armado de pedidos.

Manejo de herramientas de conducción.

Manejo de sistema Piking.

Transporte Calico

Julio 2017 - Enero 2019

Auxiliar de Logística

Control de stock.

Almacenamiento.

Coordinación de depósito.

Seguimiento de cargas.

Recepción de pedidos.

Carga de datos.

Manejo de documentación a fin.

CONTACTO

- @ fblasagustin@gmail.com
- 2617731576
- Ferrari 10195
 Colonia Segovia
 Mendoza

HABILIDADES

- Capacidad de desicion. Organización.
 Gestión del tiempo. Adaptación al cambio. Orientación al logro. Servicio al cliente. Resolución de conflictos.
- Inglés básico. Paquete Oficce.
 Manejo de Sistema Piking. Manejo de Autoelevador.

Vertientes

Mayo 2013 - Noviembre 2016

Tareas varias

Vendedor de mostrador.

Vendedor telefónico.

Atención a clientes y proveedores.

Control de cargas.

Supervisión de camaras de frío.

Repositor interno.

Órdenes de compra.

Facturación.

Carga de datos.

Manejo de documentación afin.

EDUCACIÓN

Instituto Arlintong Lucero

2012

Perito Mercantil

Finalizado

• UNR

2003

Medicina

Sin finalizar

• Instituto Manuel Belgrano

1997

Perito Mercantil

Finalizado